# 关于可变回报

提问人：suyundem 时间：2022-02-25 11:50:22
陈版，会计教材上有这样一句话“投资方管理被投资方资产而获得的固定管理费也是一种变动回报，因为投资方是否能获得此回报依赖于被投资方能否获得足够的收益以支付固定管理费”，如果投资方收取的固定管理费为收入的一定比例，但这个收入已经签订了租赁合同，每年都会确认收入，只不过面临是否能实际收到现金的问题，是否也符合教材中所说的“依赖于被投资方能否获得足够的收益”这句话呢？收益是否等同于账面确认的收入，还是等同于收入+现金？

回答人：chenyiwei
合并报表准则中对“可变回报”的界定范围较宽，如果投资方收取的固定管理费为收入的一定比例，则也属于可变回报。但可变回报的存在只是“控制三要素”之一，并不是判断控制权存在的唯一或决定性证据。